臺灣高雄地方法院刑事判決　　　　　　　94年度訴字第1992號
公　訴　人　臺灣高雄地方法院檢察署檢察官
被　　　告　乙○○
上列被告因毒品危害防制條例案件，經檢察官提起公訴（94年度
毒偵字第2992號）及移送併案審理（94年度毒偵字第3888、5143
、8002號），因被告就被訴事實為有罪之陳述，本院聽取當事人
之意見後，合議裁定改依簡式審判程序審理，判決如下：
    主  文
乙○○連續施用第一級毒品，處有期徒刑玖月。扣案如附表所示
之第一級毒品海洛因壹拾貳包（驗後淨重、空包裝重均如附表所
示），均沒收銷燬之。
    事  實
一、乙○○於民國92年間因施用毒品案件，經本院裁定送觀察、
    勒戒後，認有繼續施用毒品之傾向，再經送強制戒治於93年
    6 月10日期滿釋放後，業經台灣高雄地方法院檢察署檢察官
    以93年度戒毒偵字第731 號為不起訴處分確定；詎仍不知悔
    改，明知海洛因業經公告列為毒品危害防制條例第2 條第2
    項第1 款之第1 級毒品，仍於強制戒治執行完畢釋放後5 年
    內，基於施用第1 級毒品之概括犯意，自93年12月中旬某日
    起至94年9 月20日上午止，在高雄市○○區○○路29號等地
    ，以將海洛因摻水用針筒皮下注射之方式，約隔2 、3 日即
    施用毒品海洛因1 次。嗣先後於如附表所示之時、地遭警查
    獲，並扣得如附表所示之物。
二、案經高雄縣政府警察局鳳山分局、高雄市政府警察局苓雅分
    局、三民第二分局報請台灣高雄地方法院檢察署檢察官偵查
    起訴及移送併辦。
    理  由
一、本件被告乙○○所犯係死刑、無期徒刑、最輕本刑為3 年以
    上有期徒刑以外之罪，其於準備程序中就被訴事實為有罪之
    陳述，經本院告知簡式審判程序之旨，並聽取公訴人及被告
    之意見後，合議庭裁定由受命法官獨任進行簡式審判程序，
    合先敘明。
二、訊據被告乙○○對於上揭事實坦承不諱，而其4 次經警查獲
    後採尿送驗結果均呈嗎啡陽性反應，此有如附表所示之尿液
    檢驗報告共4 份在卷可稽；再被告4 次遭警查獲時，亦均當
    場扣得疑似海洛因之白色粉末，經送驗後確定含有第1 級毒
    品海洛因成分（扣得粉末之包數、重量、空包裝重，均詳如
    附表所示），此有法務部調查局如附表所示之鑑定通知書共
    4 紙在卷可參，是被告之自白足堪認與事實相符。被告於92
    年間因施用毒品案件，經本院裁定送觀察、勒戒後，認有繼
    續施用毒品之傾向，再經本院裁定送強制戒治於93年6 月10
    日期滿釋放後，業經台灣高雄地方法院檢察署檢察官以93年
    度戒毒偵字第731 號為不起訴處分確定等情，有台灣高等法
    院被告前案紀錄表在卷可佐，足證被告於強制戒治執行完畢
    釋放後，5 年內再犯本件施用第1 級毒品罪，應依法論科。
三、核被告所為，係犯毒品危害防制條例第10條第1 項施用第1
    級毒品罪。被告因連續施用第1 級毒品前持有毒品之行為，
    本應論以連續持有第1 級毒品罪，惟各該次持有毒品之行為
    皆為其後施用毒品之行為所吸收，均不另論持有毒品之罪。
    被告先後多次施用第1 級毒品之犯行，時間緊接，犯罪構成
    要件相同，顯係基於概括犯意反覆為之，應依連續犯之規定
    ，論以一罪，並加重其刑。公訴人雖僅起訴被告於94年3 月
    22日下午7 時許回溯24小時內之某時，有施用第1 級毒品海
    洛因之犯行，惟前揭論罪科刑部分與起訴事實有連續犯之裁
    判上一罪關係，本院依法自得併予審理，附此敘明。爰審酌
    被告前因施用毒品犯行，曾經公訴人為不起訴處分，自應念
    及國家刑事政策對於施用毒品者，改以先施以觀察、勒戒及
    強制戒治，期使斷癮，不致再犯，被告竟於前案不起訴處分
    後，再犯本件施用毒品罪，顯見其惡習已深，無法自拔，惟
    念其施用毒品僅戕害己身，未危及他人等一切情狀，量處如
    主文所示之刑，以資懲儆。扣案之海洛因共12包，經檢驗後
    確定為第1 級毒品海洛因（驗後重量、包裝重均如附表所示
    ，且空包裝均殘留海洛因已無從分析剝離），均應依毒品危
    害防制條例第18條第1 項前段之規定，宣告沒收銷燬之；又
    送鑑耗損之海洛因白粉，既已滅失，自無庸再予宣告沒收銷
    燬之必要。至被告於遭警於如附表編號1 所示時、地查獲時
    ，另扣得塑膠管1 支，經送驗後並未有海洛因成分殘留其上
    ，此有高雄醫學大學附設中和紀念醫院檢驗報告（報告編號
    0000-000號）在卷可稽，且被告供述該塑膠管僅係為喝飲料
    使用，是該扣案塑膠管與被告本件施用第1 級毒品之犯行無
    涉，爰不為沒收之諭知，併此敘明。
據上論斷，應依刑事訴訟法第273 條之1 第1 項、第299 條第1
項前段，毒品危害防制條例第10條第1 項、第18條第1 項前段，
刑法第11條、第56條，判決如主文。
本案經檢察官甲○○到庭執行職務。
中　　華　　民　　國　　94　　年　　11　　月　　25　　日
                  刑事第十五庭  法　官  盧怡秀
以上正本證明與原本無異。
如不服本判決，應於判決送達後10日內，向本院提出上訴狀。
中　　華　　民　　國　　94　　年　　11　　月　　25　　日
                                書記官  林秀珍
附表：
┌─┬────┬───────┬───────┬──────┬──────┬─────┐
│編│查獲時間│查獲地點      │扣案物應沒收銷│鑑定、檢驗報│尿液檢驗報告│附註      │
│號│        │              │燬之物        │告字號      │字號        │          │
├─┼────┼───────┼───────┼──────┼──────┼─────┤
│1 │94年3 月│高雄縣鳳山市中│海洛因2 包（合│法務部調查局│台灣檢驗科技│另扣得塑膠│
│  │22日晚間│山路與五甲三路│計淨重0.26公克│調科壹字第  │股份有限公司│管1 支經檢│
│  │6 時30分│口            │，空包裝重0.40│000000000 號│濫用藥物尿液│驗後無毒品│
│  │許      │              │公克且附著海洛│            │檢驗報告（編│成分殘留其│
│  │        │              │因無法析離）  │            │號KH00000000│上        │
│  │        │              │              │            │5019號）    │          │
├─┼────┼───────┼───────┼──────┼──────┼─────┤
│2 │94年5 月│高雄縣鳳山市南│海洛因8 包（合│法務部調查局│高雄市立凱旋│94年度毒偵│
│  │3 日下午│正二路150 巷24│計淨重1.10公克│調科壹字第  │醫院濫用藥物│字第3888號│
│  │4 時許  │號前          │，空包裝重2.30│000000000 號│尿液檢驗報告│          │
│  │        │              │公克且附著海洛│            │（檢體編號  │          │
│  │        │              │因無法析離）  │            │H-158 號）  │          │
├─┼────┼───────┼───────┼──────┼──────┼─────┤
│3 │94年6 月│高雄縣鳳山市南│海洛因1 包（淨│法務部調查局│高雄市立凱旋│94年度毒偵│
│  │16日下午│正二路176 巷2 │重0.19公克，空│調科壹字第  │醫院濫用藥物│字第5143號│
│  │3 時15分│號前          │包裝重0.29公克│000000000 號│尿液檢驗報告│          │
│  │許      │              │且附著海洛因無│            │（檢體編號  │          │
│  │        │              │法析離）      │            │F-94591號） │          │
├─┼────┼───────┼───────┼──────┼──────┼─────┤
│4 │94年9 月│高雄縣鳳山市建│海洛因1 包（淨│法務部調查局│台灣檢驗科技│94年度毒偵│
│  │20日下午│國路一段與經武│重0.11公克，空│調科壹字第  │股份有限公司│字第8002號│
│  │1 時50分│路口          │包裝重0.28公克│000000000 號│濫用藥物尿液│          │
│  │許      │              │且附著海洛因無│            │檢驗報告（編│          │
│  │        │              │法析離）      │            │號KH00000000│          │
│  │        │              │              │            │3013號）    │          │
└─┴────┴───────┴───────┴──────┴──────┴─────┘
附錄本判決論罪科刑法條：
毒品危害防制條例第10條
施用第一級毒品者，處 6 月以上 5 年以下有期徒刑。
施用第二級毒品者，處 3 年以下有期徒刑。
